臺灣臺南地方法院刑事判決　　　　　　　96年度易字第1322號
公　訴　人　臺灣臺南地方法院檢察署檢察官
被　　　告　戊○○
　　　　　　辛○○
上列被告等因竊盜等案件，經檢察官提起公訴（九十六年度偵字
第一一三四六號、一二二八四號），其等於準備程序期日均就被
訴事實為有罪陳述，本院裁定進行簡式審判程序，並判決如下：
    主  文
戊○○犯如附表一編號一至五所示之罪，以及共同犯如附表一編
號六至七所示之罪，均累犯，各處如附表一編號一至七所示之宣
告刑。應執行有期徒刑壹年拾月。扣案如附表二所示物品均沒收
。
辛○○共同犯如附表一編號六至七所示之罪，均累犯，各處如附
表一編號六至七所示之宣告刑。應執行有期徒刑陸月，如易科罰
金，以新臺幣壹仟元折算壹日。扣案如附表二所示物品均沒收。
    事  實
一、戊○○前於民國（下同）八十五年間因違反肅清煙毒條例及
    槍砲彈藥刀械管制條例等案件，經本院以八十五年度訴字第
    一二九五號判決判處應執行有期徒刑四年確定，入監執行後
    ，於八十七年十月十五日因縮短刑期假釋出監，嗣因撤銷假
    釋，再入監執行殘刑二年一月又十日，於九十二年二月四日
    縮刑期滿執行完畢。辛○○前於九十四年間因違反毒品危害
    防制條例及詐欺案件，先後經本院以九十五年度訴字第九０
    號判決判處有期徒刑十月及九十五年度簡字第一二三０號判
    決判處有期徒刑四月確定，復經本院以九十五年度聲字第一
    一五０號裁定應執行有期徒刑一年確定，入監服刑後，於九
    十六年六月十四日因縮刑假釋出監並付保護管束，指揮書執
    行完畢日期為九十六年七月十五日，假釋未經撤銷視為已執
    行完畢。
二、詎均不知悔改，戊○○竟單獨或與辛○○共同基於意圖為自
    己不法所有之犯意聯絡，先後於如附表一所示之時、地，各
    為如附表一所示之竊盜犯行。嗣戊○○於九十六年七月二十
    一日上午五時三十分許，徒手竊取乙○○所有之鐵片一批得
    手後，為乙○○、丙○○察覺，戊○○旋將所竊得之鐵片返
    還，並駕駛如附表一編號一所竊得之自小貨車欲離去時，倉
    皇之中不慎撞及丁○○所持有停放在該處之車牌號碼一三五
    三—ＬＶ號自用小客車及五Ｗ—三五０三號自用小貨車（毀
    損部分均未據告訴）而動彈不得，為據報前往處理之員警當
    場查獲，並扣得如附表二編號一所示之鑰匙三支。復於九十
    六年八月十二日上午十時四十分許，戊○○因另涉強盜案件
    ，經警據報前往執行拘提時，循線查獲上情，並扣得如附表
    二編號二所示之鑰匙一串。
三、案經己○○訴由臺南市警察局第三分局報告臺灣臺南地方法
    院檢察署檢察官偵查後起訴。
    理  由
一、本件被告戊○○、辛○○所犯為死刑、無期徒刑、最輕本刑
    為三年以上有期徒刑以外之罪，亦非屬高等法院管轄之第一
    審案件，其於準備程序進行中，先就被訴事實為有罪之陳述
    ，經法官告知簡式審判程序之旨，並聽取檢察官之意見後，
    依刑事訴訟法第二百七十三條之一第一項、第二百七十三條
    之二等規定，裁定由受命法官獨任進行簡式審判程序，且不
    受同法關於證據能力認定及調查方式規定之限制，合先敘明
    。
二、得心證之理由
  (一)附表一編號一所示之犯罪事實，有以下事證可資證明：
    1.被告戊○○於警偵訊及本院審理時自白不諱。
    2.被害人即大家國際有限公司（下簡稱大家公司）負責人庚○○於警詢之證述。
    3.臺南市警察局車輛尋獲電腦輸入單、贓物認領保管單、臺
      南市警察局第三分局扣押物品目錄表各一份、照片八幀。
    4.扣案之鑰匙三支。
  (二)附表一編號二所示之犯罪事實，有以下事證可資證明：
    1.被告戊○○於警偵訊及本院審理時自白不諱。
    2.被害人子○○於警詢之證述。
    3.贓物認領保管單、臺南市警察局第三分局扣押物品目錄表
      各一份、現場照片四幀。
  (三)附表一編號三所示之犯罪事實，有以下事證可資證明：
    1.被告戊○○於警偵訊及本院審理時自白不諱。
    2.被害人乙○○於警詢之證述。
    3.證人丙○○、丁○○於警詢之證述。
    4.贓物認領保管單、臺南市警察局第三分局扣押物品目錄表
      各一份、現場照片六幀。
  (四)附表一編號四所示之犯罪事實，有以下事證可資證明：
    1.被告戊○○於警偵訊及本院審理時自白不諱。
    2.證人即被害人吳麗玉之夫癸○○於警詢之證述。
    3.臺南市警察局車輛協尋及尋獲電腦輸入單、車籍查詢基本
      資料詳細畫面、贓物認領保管單、臺南市警察局第三分局
      扣押物品目錄表各一份及照片四幀。
    4.扣案鑰匙一串。
  (五)附表一編號五所示之犯罪事實，有以下事證可資證明：
    1.被告戊○○於警偵訊及本院審理時自白不諱。
    2.被害人即告訴人己○○於警詢之指訴及偵查中之證述。
    3.臺南市警察局第三分局安南派出所受理刑事案件報案三聯
      單、贓物認領保管單、臺南市警察局第三分局扣押物品目
      錄表各一份及照片二幀。
  (六)附表一編號六所示之犯罪事實，有以下事證可資證明：
    1.被告戊○○、辛○○於警偵訊及本院審理時自白不諱。
    2.被害人甲○○於警詢之證述。
    3.臺南市警察局車輛協尋及尋獲電腦輸入單、車籍查詢基本
      資料詳細畫面、贓物認領保管單、臺南市警察局第三分局
      扣押物品目錄表各一份及照片八幀。
    4.扣案鑰匙一串。
  (七)附表一編號七所示之犯罪事實，有以下事證可資證明：
    1.被告戊○○、辛○○於警偵訊及本院審理時自白不諱。
    2.證人即亦慶營造股份有限公司監工丑○○於警詢之證述。
    3.現場照片八幀。
三、論罪科刑
  (一)核被告戊○○所犯如附表一編號一至七所載犯行、被告辛○○所犯如附表一編號六至七所載犯行，均係犯刑法第三百二
    十條第一項之普通竊盜既遂罪。而被告戊○○所犯前開七次
    竊盜犯行，被告辛○○所犯前開二次竊盜犯行，犯罪時間均
    各相差數日以上，犯罪地點相去甚遠，犯罪手法相異，所竊
    物品種類亦非相同，且據被告二人於本院審理時供述均屬臨
    時起意，而屬犯意各別，行為互殊，應予分論併罰之。被告
    戊○○、辛○○就附表一編號六至七之竊盜犯行，有犯意之
    聯絡及行為之分擔，應論以共同正犯。
  (二)其次，被告戊○○、辛○○有犯罪事實欄一所載之前科，此
    有臺灣高等法院被告前案紀錄表及臺灣臺南地方法院檢察署
    刑案資料查註紀錄表各二件在卷可稽，並經本院調閱九十五
    年度聲字第八八五號刑事卷及臺灣臺南地方法院檢察署九十
    五年度執更字第八七二號執行卷核閱屬實，其等受有期徒刑
    執行完畢後五年內故意再犯本件有期徒刑以上之罪，是以，
    被告戊○○就附表一編號一至七所示之竊盜犯行、被告辛○○就附表一編號六至七之竊盜犯行，均應依刑法第四十七條
    第一項之規定論以累犯，並各應依法加重其刑。
  (三)爰審酌被告戊○○、辛○○有犯罪事實欄所載之前科，此有
    前開臺灣高等法院被告前案紀錄表一份在卷可憑，素行非佳
    ，復考量被告戊○○、辛○○正值青壯，四肢健全，卻不思
    以正當途徑賺取所需，無視他人所有權之觀念，一再竊取他
    人物品變賣獲利，確屬不該，兼衡被告二人犯罪手段尚屬平
    和，所竊財物價值非鉅，暨其等犯罪之動機、所生危害、智
    識程度、生活狀況、犯後坦承犯行之態度等一切情狀，就被
    告戊○○所犯如附表一編號一至七之罪，分別量處如附表一
    所示之宣告刑，並依刑法第五十一條第五款之規定定如主文
    所示之應執行之刑，至定執行後已逾有期徒刑六月，故不為
    易科罰金之諭知；而被告辛○○所犯如附表一編號六至七之
    罪，分別量處如附表一所示之宣告刑，並依刑法第四十一條
    第一項前段之規定諭知易科罰金之折算標準，另依刑法第五
    十一條第五款之規定定如主文所示之應執行之刑。
  (四)末按共同正犯因相互間利用他人之行為，以遂行其犯意之實
    現，本於責任共同之原則，有關沒收部分，對於共犯間供犯
    罪所用之物，自均應為沒收之諭知（最高法院九十一年度臺
    上字第五五八三號、八十九年度臺上字第六九四六號判決可
    資參照）。查扣案如附表二編號一至二所示之物品，乃被告
    戊○○所有供本件竊盜所用之物，依前開說明，均應宣告沒
    收。
據上論斷，應依刑事訴訟法第二百七十三條之一第一項、第二百
九十九條第一項前段，刑法第二十八條、第三百二十條第一項、
第四十七條第一項、第四十一條第一項前段、刑法第五十一條第
五款，第三十八條第一項第二款，刑法施行法第一條之一，判決
如主文。
本案經檢察官壬○○到庭執行職務。
中　　華　　民　　國　　96　　年　　10　　月　　30 　日
                  刑事第十一庭   法  官  黃欣怡
以上正本證明與原本無異
如不服本判決應於送達十日內向本院提出上訴狀
                                 書記官  陳怡吟
中　　華　　民　　國　　96　　年　　10　　月　　30 　日
附表一：本件犯罪之時間、地點、方法等明細
┌─┬───┬─────┬─────┬───────┬─────┬────────┬────┬────┐
│  │行為人│ 犯罪時間 │ 犯罪地點 │  犯罪方法    │  被害人  │所竊財物價值    │論罪法條│宣告刑  │
│  │      │          │          │              │          │（新臺幣）      │        │        │
├─┼───┼─────┼─────┼───────┼─────┼────────┼────┼────┤
│1 │戊○○│96年7月18 │臺南市中西│以自備之鑰匙3 │大家公司（│價值約3萬元。   │刑法第  │處有期徒│
│  │      │日凌晨3時 │區○○街15│支開啟大家公司│負責人吳錦│                │320條第1│刑肆月  │
│  │      │許        │巷23號之空│所有之車牌號碼│銘）      │                │項普通竊│        │
│  │      │          │地        │7975－JD號自用│          │                │盜罪    │        │
│  │      │          │          │小貨車，而竊取│          │                │        │        │
│  │      │          │          │前開車輛得手。│          │                │        │        │
│  │      │          │          │              │          │                │        │        │
├─┼───┼─────┼─────┼───────┼─────┼────────┼────┼────┤
│2 │戊○○│96年7月21 │臺南市安南│徒手竊取子○○│子○○    │重量約400公斤、 │刑法第  │處有期徒│
│  │      │日凌晨3時 │區○○路1 │所有之白鐵片1 │          │價值約4000元。  │320條第1│刑參月  │
│  │      │許        │段407巷55 │批，得手後將之│          │                │項普通竊│        │
│  │      │          │號對面空地│置放於前開自小│          │                │盜罪    │        │
│  │      │          │          │貨車後車廂內。│          │                │        │        │
├─┼───┼─────┼─────┼───────┼─────┼────────┼────┼────┤
│3 │戊○○│96年7月21 │臺南市安南│徒手竊取鐵片1 │乙○○    │重量約7公斤，價 │刑法第  │處有期徒│
│  │      │日凌晨5時 │區○○路3 │批，得手後放入│          │值約100元。     │320條第1│刑參月  │
│  │      │30分許    │段19巷10號│自備之紅色塑膠│          │                │項普通竊│        │
│  │      │          │前        │袋。          │          │                │盜罪    │        │
├─┼───┼─────┼─────┼───────┼─────┼────────┼────┼────┤
│4 │戊○○│96年8月9日│臺南市北區│持自備之鑰匙1 │吳麗玉    │價值約5000元    │刑法第  │處有期徒│
│  │      │凌晨4時許 │和緯路5段 │支，竊取吳麗玉│          │                │320條第1│刑參月  │
│  │      │          │26巷75號前│所有，由癸○○│          │                │項普通竊│        │
│  │      │          │          │保管持用之車牌│          │                │盜罪    │        │
│  │      │          │          │號碼TLU－325  │          │                │        │        │
│  │      │          │          │號輕型機車1輛 │          │                │        │        │
│  │      │          │          │得手。        │          │                │        │        │
├─┼───┼─────┼─────┼───────┼─────┼────────┼────┼────┤
│5 │戊○○│96年8月9日│臺南市安南│徒手竊取己○○│己○○    │價值約200元     │刑法第  │處有期徒│
│  │      │晚間10時許│區○○路4 │所有置於機車上│          │                │320條第1│刑參月  │
│  │      │          │段4巷78號 │之藍色半罩式安│          │                │項普通竊│        │
│  │      │          │前        │全帽1頂得手。 │          │                │盜罪    │        │
├─┼───┼─────┼─────┼───────┼─────┼────────┼────┼────┤
│6 │戊○○│96年8月12 │臺南市安南│辛○○駕駛車牌│甲○○    │價值約3萬元     │刑法第  │戊○○處│
│  │辛○○│日凌晨3時 │區○○街  │號碼不詳之機車│          │                │320條第1│有期徒刑│
│  │      │許        │173號前   │搭載戊○○，推│          │                │項、第28│肆月。  │
│  │      │          │          │由戊○○持自備│          │                │條共同普│辛○○處│
│  │      │          │          │之鑰匙1支竊取 │          │                │通竊盜罪│有期徒刑│
│  │      │          │          │甲○○所有之車│          │                │        │肆月，如│
│  │      │          │          │牌號碼LF－1590│          │                │        │易科罰金│
│  │      │          │          │號自用小貨車得│          │                │        │，以新臺│
│  │      │          │          │手，辛○○在旁│          │                │        │幣壹仟元│
│  │      │          │          │把風。        │          │                │        │折算壹日│
│  │      │          │          │              │          │                │        │。      │
├─┼───┼─────┼─────┼───────┼─────┼────────┼────┼────┤
│7 │戊○○│96年8月12 │臺南市安南│戊○○駕駛前開│亦慶營造股│重量約1公噸、價 │刑法第  │戊○○處│
│  │辛○○│日凌晨4時 │區○○○路│所竊得之甲○○│份有限公司│值約1萬8千元，嗣│320條第1│有期徒刑│
│  │      │30分許    │3段之顯草 │所有自用小貨車│          │由戊○○以所竊之│項、第28│肆月。  │
│  │      │          │高幹139號 │，辛○○駕駛前│          │甲○○所有自用小│條共同普│辛○○處│
│  │      │          │工地前    │開車牌號碼不詳│          │貨車載往臺南市北│通竊盜罪│有期徒刑│
│  │      │          │          │之機車，共同徒│          │區○○街之某資源│        │肆月，如│
│  │      │          │          │手竊取亦慶營造│          │回收場變賣，得款│        │易科罰金│
│  │      │          │          │股份有限公司所│          │9千元，戊○○、 │        │，以新臺│
│  │      │          │          │有之鋼筋鐵條1 │          │辛○○各朋分4500│        │幣壹仟元│
│  │      │          │          │批得手。      │          │元。            │        │折算壹日│
│  │      │          │          │              │          │                │        │。      │
└─┴───┴─────┴─────┴───────┴─────┴────────┴────┴────┘
附表二 ：應沒收之物品
┌──┬─────┬──┬─────────────┐
│編號│名　　　稱│數量│備註                      │
├──┼─────┼──┼─────────────┤
│ 1  │鑰匙      │三支│供作犯附表一編號一之罪之工│
│    │          │    │具                        │
├──┼─────┼──┼─────────────┤
│ 2  │鑰匙      │一串│供作犯附表一編號四、六之罪│
│    │          │    │之工具                    │
└──┴─────┴──┴─────────────┘
附錄本案論罪科刑條文：
中華民國刑法第320條
（普通竊盜罪、竊佔罪）
意圖為自己或第三人不法之所有，而竊取他人之動產者，為竊盜
罪，處 5 年以下有期徒刑、拘役或 5 百元以下罰金。
意圖為自己或第三人不法之利益，而竊佔他人之不動產者，依前
項之規定處斷。
前二項之未遂犯罰之。
